---
title: "Similaridade de Temas na Câmara"
author: "Nazareno e Augusto"
output:
    html_document:
        theme: yeti
        toc: true
        toc_float: true
        fig_width: 8
        fig_height: 8
---

```{r, include=FALSE}
knitr::opts_chunk$set(echo = FALSE)
library(tidyr)
library(dplyr)
library(stringr)
library(stringi)
library(ggfortify)
library(knitr)
source("vereadores-lib.R")

camara_db <- start_camaraDB(NULL, NULL)

ementas <- tbl(camara_db, sql(
    "select cons_cand.sigla_partido, cons_cand.nome_urna_candidato, cons_cand.desc_sit_tot_turno, ementas.main_theme, ementas.title, ementas.ementa_id
     from map_ementa_candidato map_cand, consulta_cand cons_cand, ementas 
     where map_cand.sequencial_candidato = cons_cand.sequencial_candidato and 
          map_cand.ementa_id = ementas.ementa_id and 
          cons_cand.descricao_cargo = 'VEREADOR' and
          map_cand.published_date > '2013-01-01' and 
          cons_cand.ano_eleicao = 2012")) %>% 
    collect()

map_small_themes <- data_frame(main_theme = c('incentivos fiscais', 'sessao intinerante', 
                                              'taxi', 'diversao', 
                                              'transposicao - sao francisco', 'racismo', 
                                              'denominacao de creche', 'denominacao de escola',
                                              "assitencia social", "dia municipal", 
                                              "emprego privado", "feriados", "emprego publico", 
                                              "iptu", "iss", 
                                              "mercado publico", "feiras livres", 
                                              "obras municipal", "portadores de necessidades especiais"),
                               new_theme = c('financas publicas', 'sessao especial', 
                                             'transito urbano', 'cultura', 
                                             'aguas e esgoto', 'consciencia negra', 
                                             'dar nome a proprio publico', 'dar nome a proprio publico', 
                                             "assistencia social",  "utilidade publica municipal", 
                                             "utilidade publica municipal",
                                             "utilidade publica municipal", "utilidade publica municipal", 
                                             "financas publicas", "financas publicas", 
                                             "servicos urbanos", "servicos urbanos", 
                                             "servicos urbanos", "acessibilidade"))

ementas <- ementas %>% 
    mutate(main_theme = stri_trans_general(main_theme, "LATIN-ASCII") %>% str_to_lower() %>% str_replace_all("\\s+", " ") %>% str_trim(),
           main_theme = ifelse(ementa_id == "2015-10-07#PROJETO DE LEI ORDINÁRIA#374#APROVADO" |
                                   ementa_id == "2015-10-07#PROJETO DE LEI ORDINÁRIA#374#APROVADO",
                               "denominacao de rua", 
                               ifelse(ementa_id == "2014-05-13#REQUERIMENTO#262#APROVADO" | 
                                          ementa_id == "2013-11-28#REQUERIMENTO#2808#APROVADO" | 
                                          ementa_id == "2013-04-16#REQUERIMENTO#812#APROVADO", 
                                      "servicos urbanos", 
                                      ifelse(ementa_id == "2015-10-22#PROJETO DE LEI ORDINÁRIA#404#APROVADO", 
                                             "dar nome a proprio publico", 
                                             ifelse(ementa_id == "2013-12-19#PROJETO DE LEI ORDINÁRIA#416#APROVADO",
                                                    "utilidade publica municipal", main_theme))))) %>% 
    left_join(map_small_themes, by = "main_theme") %>% 
    mutate(new_theme = ifelse(is.na(new_theme), main_theme, new_theme),
           main_theme = new_theme) %>% 
    select(-new_theme)

sumario_tema <- ementas %>% 
    distinct(ementa_id, main_theme) %>% 
    count(main_theme) %>% 
    ungroup()

sumario_vereador <- ementas %>% 
    count(nome_urna_candidato) %>% 
    ungroup()

small_themes <- ementas %>%
    inner_join(sumario_tema %>% filter(n <= 10), by = "main_theme") %>%
    arrange(desc(n)) %>%
    .[!duplicated(.$ementa_id),]

sumario_cand_tema <- ementas %>% 
    # filter(desc_sit_tot_turno != "SUPLENTE") %>% 
    mutate(nome_urna_candidato = paste0(nome_urna_candidato, " - ", sigla_partido)) %>% 
    count(nome_urna_candidato, main_theme) %>% 
    ungroup()

```

## Temas

```{r echo=FALSE, fig.height=12, fig.width=8}
p = ggplot(sumario_cand_tema, 
           mapping = aes(x = nome_urna_candidato, 
                         y = reorder(main_theme, n), 
                         colour = main_theme,
                         size = n / 70)) + 
    geom_point(alpha = 0.7) + 
    ylab("") +
    xlab("") + 
    theme(axis.text.x = element_text(angle = 90), legend.position = "none")
print(p)
```

## PCA 
```{r, echo=FALSE}
# temas em formato wide e proporção de atividade
temas_wide <- sumario_cand_tema %>% 
    spread(main_theme, n, fill = 0)

temas_prop_wide <- sumario_cand_tema %>% 
    group_by(nome_urna_candidato) %>% 
    mutate(n = n / sum(n)) %>% 
    ungroup() %>% 
    spread(main_theme, n, fill = 0)

# necessário para os métodos de visualização de PCA
row.names(temas_wide) = temas_wide$nome_urna_candidato
temas_wide$nome_urna_candidato <- NULL
row.names(temas_prop_wide) = temas_prop_wide$nome_urna_candidato
temas_prop_wide$nome_urna_candidato <- NULL
```

### Proporção
Usando a proporção consideramos todos os vereadores como iguais porque todos somarão 1, até mesmo os suplentes que tem pouquissimas ementas. 

* Vereadores são similares se tem proporções similares na distribuição de temas
* Temas são similares se tem proporções similares na distribuição de vereadores (exemplo: dois temas tem todos os vereadores dedicando 10% de sua atenção)

```{r, echo=FALSE}
# PCA
temas_pca = temas_prop_wide %>% 
    prcomp(scale = TRUE)

# kable(temas_pca$rotation)

autoplot(temas_pca, label = TRUE, label.size = 3, shape = FALSE)

autoplot(temas_pca, label = TRUE, label.size = 3, shape = FALSE, 
         loadings = TRUE, loadings.colour = 'blue',
         loadings.label = TRUE, loadings.label.size = 3)

# Porcentagem da variância explicada
plot_pve <- function(prout){
    pr.var <- temas_pca$sdev ^ 2
    pve <- pr.var / sum(pr.var)
    df = data.frame(x = 1:length(pve), y = cumsum(pve))
    ggplot(df, aes(x = x, y = y)) + 
        geom_point(size = 3) + 
        geom_line() + 
        labs(x = 'Principal Component', y = 'Cumulative Proportion of Variance Explained')
}

plot_pve(temas_pca)
```

### Contagem
Já com a contagem, o enfoque são nos temas. Como fazemos scale = TRUE, então os vereadores com muitas ementas dominam (lado esquerdo, top e bottom) e aqueles com poucas (principalmente os [suplentes](https://github.com/augustoqm/cg-insights/blob/master/insights/como_funciona.md)) são praticamente descartados (lado direito).


```{r, echo=FALSE}
# PCA
temas_pca = temas_wide %>% 
    prcomp(scale = TRUE)

# kable(temas_pca$rotation)

autoplot(temas_pca, label = TRUE, label.size = 3, shape = FALSE)

autoplot(temas_pca, label = TRUE, label.size = 3, shape = FALSE, 
         loadings = TRUE, loadings.colour = 'blue',
         loadings.label = TRUE, loadings.label.size = 3)

# Porcentagem da variância explicada
plot_pve <- function(prout){
    pr.var <- temas_pca$sdev ^ 2
    pve <- pr.var / sum(pr.var)
    df = data.frame(x = 1:length(pve), y = cumsum(pve))
    ggplot(df, aes(x = x, y = y)) + 
        geom_point(size = 3) + 
        geom_line() + 
        labs(x = 'Principal Component', y = 'Cumulative Proportion of Variance Explained')
}

plot_pve(temas_pca)
```
