---
title: "Similaridade de Temas na Câmara"
author: "Nazareno e Augusto"
output:
    html_document:
        theme: yeti
        toc: true
        toc_float: true
        fig_width: 8
        fig_height: 8
---

```{r, include=FALSE}
knitr::opts_chunk$set(echo = FALSE)
library(tidyr)
library(dplyr)
library(ggfortify)
library(knitr)
source("vereadores-lib.R")

camara_db <- start_camaraDB(NULL, NULL)

ementas <- tbl(camara_db, sql(
    "select cons_cand.sigla_partido, cons_cand.nome_urna_candidato, ementas.main_theme
     from map_ementa_candidato map_cand, consulta_cand cons_cand, ementas 
     where map_cand.sequencial_candidato = cons_cand.sequencial_candidato and 
          map_cand.ementa_id = ementas.ementa_id and 
          ementas.situation = 'APROVADO' and
          cons_cand.descricao_cargo = 'VEREADOR' and
          map_cand.published_date > '2013-01-01' and 
          cons_cand.ano_eleicao = 2012")) %>% 
    collect()

sumario_tema <- ementas %>% 
    mutate(nome_urna_candidato = paste0(nome_urna_candidato, " - ", sigla_partido)) %>% 
    count(nome_urna_candidato, main_theme)

```

## Temas

```{r echo=FALSE, fig.height=12, fig.width=8}
p = ggplot(sumario_tema, 
           mapping = aes(x = nome_urna_candidato, 
                         y = reorder(main_theme, n), 
                         colour = main_theme,
                         size = n / 70)) + 
    geom_point(alpha = 0.7) + 
    ylab("") +
    xlab("") + 
    theme(axis.text.x = element_text(angle = 90), legend.position = "none")
print(p)

```

## PCA 
```{r, echo=FALSE}
# temas em formato wide e proporção de atividade
temas_wide <- sumario_tema %>% 
    spread(main_theme, n, fill = 0)

temas_prop_wide <- sumario_tema %>% 
    group_by(nome_urna_candidato) %>% 
    mutate(n = n / sum(n)) %>% 
    ungroup() %>% 
    spread(main_theme, n, fill = 0)

# necessário para os métodos de visualização de PCA
row.names(temas_wide) = temas_wide$nome_urna_candidato
temas_wide$nome_urna_candidato <- NULL
row.names(temas_prop_wide) = temas_prop_wide$nome_urna_candidato
temas_prop_wide$nome_urna_candidato <- NULL
```

### Proporção
Usando a proporção consideramos todos os vereadores como iguais porque todos somarão 1, até mesmo os suplentes que tem pouquissimas ementas. 

* Vereadores são similares se tem proporções similares na distribuição de temas
* Temas são similares se tem proporções similares na distribuição de vereadores (exemplo: dois temas tem todos os vereadores dedicando 10% de sua atenção)

```{r, echo=FALSE}
# PCA
temas_pca = temas_prop_wide %>% 
    prcomp(scale = TRUE)

# kable(temas_pca$rotation)

autoplot(temas_pca, label = TRUE, label.size = 3, shape = FALSE)

autoplot(temas_pca, label = TRUE, label.size = 3, shape = FALSE, 
         loadings = TRUE, loadings.colour = 'blue',
         loadings.label = TRUE, loadings.label.size = 3)

# Porcentagem da variância explicada
plot_pve <- function(prout){
    pr.var <- temas_pca$sdev ^ 2
    pve <- pr.var / sum(pr.var)
    df = data.frame(x = 1:length(pve), y = cumsum(pve))
    ggplot(df, aes(x = x, y = y)) + 
        geom_point(size = 3) + 
        geom_line() + 
        labs(x = 'Principal Component', y = 'Cumulative Proportion of Variance Explained')
}

plot_pve(temas_pca)
```

### Contagem
Já com a contagem, o enfoque são nos temas. Como fazemos scale = TRUE, então os vereadores com muitas ementas dominam (lado esquerdo, top e bottom) e aqueles com poucas (principalmente os [suplentes](https://github.com/augustoqm/cg-insights/blob/master/insights/como_funciona.md)) são praticamente descartados (lado direito).


```{r, echo=FALSE}
# PCA
temas_pca = temas_wide %>% 
    prcomp(scale = TRUE)

# kable(temas_pca$rotation)

autoplot(temas_pca, label = TRUE, label.size = 3, shape = FALSE)

autoplot(temas_pca, label = TRUE, label.size = 3, shape = FALSE, 
         loadings = TRUE, loadings.colour = 'blue',
         loadings.label = TRUE, loadings.label.size = 3)

# Porcentagem da variância explicada
plot_pve <- function(prout){
    pr.var <- temas_pca$sdev ^ 2
    pve <- pr.var / sum(pr.var)
    df = data.frame(x = 1:length(pve), y = cumsum(pve))
    ggplot(df, aes(x = x, y = y)) + 
        geom_point(size = 3) + 
        geom_line() + 
        labs(x = 'Principal Component', y = 'Cumulative Proportion of Variance Explained')
}

plot_pve(temas_pca)
```
